【裁判字號】    97,簡上,17
【裁判日期】    970701
【裁判案由】    給付票款
【裁判全文】
臺灣士林地方法院民事裁定  97年度簡上字第17號
上  訴  人  吉甫國際股份有限公司
法定代理人  甲○○
訴訟代理人  陳和貴律師
            馮馨儀律師
被上訴人    台灣銀行股份有限公司
法定代理人  乙○○
上列當事人間請求給付票款事件，上訴人對於民國97年5 月15日
本院第二審判決提起上訴，本院裁定如下：
    主  文
上訴駁回。
第三審訴訟費用由上訴人負擔。
    理  由
一、本件上訴意旨略以：(一)原判決違反最高法院96年度台上字第
    216 號判決意旨，為適用法規顯有錯誤之違誤；(二)原判決誤
    認上訴人之主張，錯誤適用票據法第14條之規定，亦有錯誤
    適用法規及判決不備理由之不當；(三)原判決僅就本件如何不
    構成票據法第14條加以論述，卻於結論中認定本件無票據法
    第13條但書之惡意，理由前後矛盾，違背法令；(四)原判決未
    敘明銀行實務作業之依據，竟以此駁回上訴人有關取得票據
    並無相當對價之抗辯，實有判決不備理由之不當；(五)中央信
    託局違反授信規定，未在系爭已停業中央租賃台中分公司之
    統一發票存根聯正本加蓋「已在××行戶辦理融資」之戳記
    ，反而「故意」在「偽變造」已停業中央租賃台中分公司之
    發票「副聯影本」上用印，即予授信，顯已明知無交易事實
    ，原判決對此漏未審酌，亦有判決不備理由之違法；綜上，
    原判決之認定違反最高法院判決意旨，並有判決不備理由，
    理由前後矛盾之多處違誤等語，並聲明求為判決：(一)原判決
    廢棄。(二)發回原法院更為審理。
二、按「對於簡易訴訟程序之第二審裁判，提起第三審上訴或抗
    告，須經原裁判法院之許可。前項許可，以訴訟事件所涉及
    之法律見解具有原則上之重要性者為限。第一項之上訴或抗
    告，為裁判之原法院認為應行許可者，應添具意見書，敘明
    合於前項規定之理由，逕將卷宗送最高法院；認為不應許可
    者，應以裁定駁回其上訴或抗告。」，民事訴訟法第436 條
    之3 第1 項至第3 項定有明文。而所謂「法律見解具有原則
    上之重要性」，係指該訴訟事件所涉及之法律問題意義重大
    ，而有加以闡釋之必要者而言。蓋適用簡易程序之事件，因
    其訟爭金額不高，或通常不致牽涉複雜之法律問題，基於訴
    訟經濟之考量，本以不得上訴第三審為原則。惟若為避免法
    律見解歧異，維持法律之安定，倘訟爭之簡易事件中，涉有
    「原則上重要性」之法律爭議，遂例外准許提起第三審上訴
    ，俾使第三審法院得有解決此等法律爭議之機會。因此，倘
    上訴之理由非屬訟爭之法律問題，或不具原則上之重要性，
    尚不得許其上訴第三審。
三、上訴人雖執上情指摘本院判決有違背法令之處，但均屬本院
    認定事實，證據取捨之範疇，其未指明原判決涉有何原則上
    重要性之法律問題及須進一步闡釋之必要，自不應許可其上
    訴。
四、據上論斷，上訴人之第三審上訴為不應許可，應駁回其上訴
    ，爰依民事訴訟法第436 條之3 第3 項、第95條、第78條，
    裁定如主文。
中    華    民    國    97    年    7     月    1     日
                  民事第一庭  審判長法  官  黃小瑩
                                    法  官  洪舜帆
                                    法  官  陳麗芬
以上正本證明與原本無異。
如對本裁定抗告，應於裁定送達後10日內向本院提出抗告狀。
中    華    民    國    97    年    7     月    2     日
                                    書記官  陳玉敏


司法院資訊處製作；財團法人民間司法改革基金會備份。
